【裁判字號】    98,審訴,4166
【裁判日期】    981208
【裁判案由】    毒品危害防制條例
【裁判全文】
臺灣高雄地方法院刑事判決            98年度審訴字第4166號
                                    98年度審訴字第4551號
                                    98年度審訴字第4629號
公  訴  人  臺灣高雄地方法院檢察署檢察官
被      告  甲○○
上列被告因毒品危害防制條例案件，經檢察官提起公訴（98年度
毒偵字第5184、5518、5840號），本院依簡式審判程序合併審理
，判決如下：
    主  文
甲○○犯如附表所示之罪，均累犯，各處如附表所示之刑，應
執行有期徒刑貳年月，扣案之第一級毒品海洛因壹包（檢驗後
淨重零點壹玖肆公克）沒收銷燬，注射針筒支、夾鏈袋壹只均
沒收。
    事  實  及  理  由
一、本件被告甲○○所犯之罪，為死刑、無期徒刑、最輕本刑為
    3 年以上有期徒刑以外之罪，其於準備程序進行中，就被訴
    事實為有罪之陳述，經本院告知簡式審判程序之旨，並聽取
    檢察官及被告之意見後，裁定進行簡式審判程序。
二、犯罪事實：
    甲○○前因施用毒品案件，經本院裁定送觀察、勒戒後，因
    認無繼續施用之傾向，於民國87年9 月16日釋放出所（指揮
    書執畢日期87年9 月30日），並經臺灣高雄地方法院檢察署
    檢察官以87年度偵字第20462 號不起訴處分確定。(一)於前開
    觀察、勒戒執行完畢釋放後5 年內，又因施用毒品案件，經
    本院以91年度訴字第1013號判處有期徒刑10月、6 月，應執
    行有期徒刑1 年2 月確定；(二)因搶奪案件，經本院以91年度
    訴字第463 號判處有期徒刑3 年6 月確定；(三)因竊盜案件，
    經本院以95年度簡字第6536號判處有期徒刑2 月確定；(四)因
    施用毒品案件，經本院以95年度訴字第4329號判處有期徒刑
    10月確定；(五)因竊盜案件，經本院以96年度易字第1871號判
    處有期徒刑6 月確定；(六)因竊盜案件，再經本院以96年度易
    字第1783號判處有期徒刑8 月、8 月，減刑為應執行有期徒
    刑7 月確定。前開第(一)(二)案件經裁定減刑並定應執行有期徒
    刑4 年確定，第(三)(四)(五)案件經裁定減刑並定應執行有期徒刑
    8 月確定，並與第(六)案件接續執行，於97年9 月3 日縮短刑
    期執行完畢。詎仍未戒除毒癮，復基於施用第一級毒品海洛
    因之犯意，分別於附表所示之時地施用第一級毒品海洛因（
    施用第一級毒品之時間、地點、查獲時間、地點及扣得物品
    均如附表所示）。
三、證據名稱：
    被告於警詢、偵查及本院審理中之自白、證人許王春桂於警
    詢中之證述，嫌疑人尿液採證代碼對照表（代碼：5290）、
    嫌疑人尿液採集編號對照表（編號：2054）、尿液採證檢驗
    對照表（代碼：357 ）、臺灣檢驗科技股份有限公司98年8
    月13日（代碼：5290）、98年9 月3 日（編號：2054）、98
    年9 月9 日（代碼：357 ）濫用藥物尿液檢驗報告、高雄市
    立凱旋醫院98年9 月5 日濫用藥物成品檢驗鑑定書各1 紙，
    高雄縣政府警察局搜索、扣押筆錄暨扣押物品目錄表、高雄
    縣政府警察局仁武分局扣押筆錄暨扣押物品目錄表各1 份，
    扣案之第一級毒品海洛因1 包（檢驗後淨重0.194 公克）、
    注射針筒3 支及夾鏈袋1 只，臺灣高等法院被告前案紀錄表
    。
四、核被告所為，均係犯毒品危害防制條例第10條第1 項之施用
    第一級毒品罪。其持有第一級毒品海洛因之低度行為，分別
    為施用之高度行為吸收，均不另論罪。被告所犯上開3 罪，
    犯意各別，行為互殊，應予分論併罰。被告有如前開犯罪科
    刑及執行紀錄，此有臺灣高等法院被告前案紀錄表1 份在卷
    可稽，其前受徒刑之執行完畢後，5 年以內分別故意再犯本
    件有期徒刑以上之3 罪，均為累犯，應依刑法第47條第1 項
    規定，各加重其刑。
五、爰審酌被告前經觀察、勒戒及刑罰之執行，仍未能徹底戒絕
    毒品，復再犯本件施用毒品罪，顯見其自制力不足，無法擺
    脫毒品，未能體悟施用毒品對自己造成之傷害及社會之負擔
    ，惟念所犯施用毒品罪乃屬戕害自身身心健康行為，尚未對
    他人造成實害，其行為本身對社會所造成之危害並非直接，
    反社會性之程度應屬較低，且其犯後已坦承犯行等一切情狀
    ，分別量處如主文所示之刑及定應執行刑。扣案之白色粉末
    1 包，經送驗結果，確呈第一級毒品海洛因陽性反應（檢驗
    後淨重0.194 公克），有高雄市立凱旋醫院98年9 月5 日濫
    用藥物成品檢驗鑑定書在卷足參，屬查獲之毒品，且該包裝
    袋與其內毒品難以析離，亦無析離實益，應將之同視為第一
    級毒品，不問屬於犯人與否，爰依毒品危害防制條例第18條
    第1 項前段規定沒收銷燬之。至鑑驗耗損之毒品，既已滅失
    ，毋庸宣告沒收銷燬。扣案之注射針筒3 支及夾鏈袋1 只，
    為被告所有供施用第一級毒品所用之物，此據被告供述在卷
    ，爰均依刑法第38條第1 項第2 款規定，在相關主文項下宣
    告沒收之。
六、本件被告98年度審訴字第4629號除上述論罪科刑部分（98年
    度毒偵字第5518號），另有被訴於98年8 月16日為警採尿時
    點往前回溯24小時內之某時（不含公權力拘束時間）施用第
    一級毒品海洛因部分（98年度毒偵字第5662號），已於98年
    12月1 日因重複起訴經本院為不受理判決，附此敘明。
據上論斷，應依刑事訴訟法第273 條之1 第1 項、第299 條第1
項前段、第310 條之2 、第454 條第1 項，毒品危害防制條例第
10條第1 項、第18條第1 項前段，刑法第11條、第47條第1 項、
第51條第5 、9 款、第38條第1 項第2 款，判決如主文。
本案經檢察官乙○○到庭執行職務。
中    華    民    國    98    年    12    月    8    日
                  刑事第十庭  法  官  顏銀秋
以上正本證明與原本無異。
如不服本判決應於收受本判決後10日內向本院提出上訴書狀，並
應敘述具體理由，如未敘述上訴理由者，應於上訴期間屆滿後20
日內補提理由書狀於本院（均須按他造當事人之人數附繕本）「
切勿逕送上級法院」。
中    華    民    國    98    年    12    月    8     日
                              書記官  林豐富
附錄論罪科刑法條：
毒品危害防制條例第10條第1 項（施用第一級毒品罪）
施用第一級毒品者，處6月以上5年以下有期徒刑。
附表：
┌─┬────┬─────┬──────────┬─────┬─────────┐
│編│施用時間│ 施用地點 │   查獲時間、地點   │所犯之罪  │所處之刑（含沒收）│
│號│        │          │                    │          │                  │
├─┼────┼─────┼──────────┼─────┼─────────┤
│1 │於98年7 │在高雄縣鳳│嗣於98年7月28日晚上9│施用第一級│累犯，處有期徒刑拾│
│  │月28日晚│山市○○路│時30分許，甲○○騎乘│毒品      │月。              │
│  │上10時50│41號之住處│機車行經高雄縣鳳山市│          │                  │
│  │分許為警│，以針筒注│瑞興路，因形跡可疑為│          │                  │
│  │採尿時點│射之方式，│警盤查，經警徵得其同│          │                  │
│  │往前回溯│施用第一級│意採尿送驗，檢驗結果│          │                  │
│  │24小時內│毒品海洛因│呈可待因及嗎啡陽性反│          │                  │
│  │之某時  │1次       │應。                │          │                  │
├─┼────┼─────┼──────────┼─────┼─────────┤
│2 │98年8月 │在高雄縣鳳│嗣於98年8月15日晚上 │施用第一級│累犯，處有期徒刑拾│
│  │15日晚上│山市○○路│10時55分許，警方依據│毒品      │月，扣案之注射針筒│
│  │10時50分│41號之住處│民眾檢舉至甲○○住處│          │壹支、夾鏈袋壹只均│
│  │許      │，以針筒注│，經甲○○之母許王春│          │沒收。            │
│  │        │射之方式，│桂同意搜索，當場扣得│          │                  │
│  │        │施用第一級│甲○○所有供施用第一│          │                  │
│  │        │毒品海洛因│級毒品所用之注射針筒│          │                  │
│  │        │1次       │1支 、夾鏈袋1 只，經│          │                  │
│  │        │          │其同意後採尿送驗，檢│          │                  │
│  │        │          │驗結果確呈嗎啡、可待│          │                  │
│  │        │          │因陽性反應。        │          │                  │
├─┼────┼─────┼──────────┼─────┼─────────┤
│3 │於98年8 │在高雄縣鳳│嗣於98年8月22日下午3│施用第一級│累犯，處有期徒刑拾│
│  │月22日下│山市○○路│時許，在高雄縣鳳山市│毒品      │月。扣案之第一級毒│
│  │午3時40 │41號之住處│維新路109號前，為警 │          │品海因壹包（檢驗後│
│  │分許為警│，以針筒注│盤查，當場扣得其所有│          │淨重零點壹玖肆公克│
│  │採尿時點│射之方式，│之第一級毒品海洛因1 │          │）沒收銷燬，注射針│
│  │往前回溯│施用第一級│包（檢驗後淨重0.194 │          │筒貳支均沒收。    │
│  │24小時  │毒品海洛因│公克）及其所有供施用│          │                  │
│  │內之某時│1次       │第一級毒品所用之注射│          │                  │
│  │        │          │針筒2 支，經警徵得其│          │                  │
│  │        │          │同意採尿送驗，結果呈│          │                  │
│  │        │          │可待因及嗎啡陽性反應│          │                  │
│  │        │          │。                  │          │                  │
└─┴────┴─────┴──────────┴─────┴─────────┘


司法院資訊處製作；財團法人民間司法改革基金會備份。
